臺灣高雄地方法院民事簡易判決　　　　110年度雄簡字第979號
原　　　告　鄧素卿　

被　　　告　陳奕程　

上列當事人間損害賠償事件，原告提起刑事附帶民事訴訟，經本
院刑事庭移送前來（110 年度審交附民字第58號），本院於民國
110 年11月16日言詞辯論終結，判決如下：
    主      文
一、被告應給付原告新臺幣伍萬壹仟伍佰伍拾柒元及自民國一百
    一十年一月二十一日起至清償日止，按週年利率百分之五計
    算之利息。
二、原告其餘之訴駁回。
三、訴訟費用新臺幣壹仟元由被告負擔。
四、本判決第一項得假執行。但被告如以新臺幣伍萬壹仟伍佰伍
    拾柒元供擔保後，得免為假執行。
五、原告其餘假執行之聲請駁回。
    事實及理由
一、被告經合法通知，未於言詞辯論期日到場，核無民事訴訟法
    第386 條各款所列情，爰依原告聲請，由其一造辯論而為判
    決。
二、原告主張：
  ㈠被告於民國108 年10月8 日8 時50分許，騎乘車牌號碼000
    -000號普通重型機車，沿高雄市大寮區黃厝路由東往西方向
    行駛，行經該路段42號與無名道路口時，未注意減速慢行而
    貿然通過上開路口，原告亦騎乘車牌號碼000-00 0號普通重
    型機車( 下稱系爭機車) ，沿與黃厝路交岔之無名道路由南
    往北方向駛至上開路口，兩車在上開路口發生碰撞，原告人
    車倒地，因而受有右鎖骨骨折、右第三肋骨骨折、右膝、右
    足及右肘擦挫傷等傷害。
  ㈡原告受有下列損害：
  1.醫療費用：①重仁骨科108 年10月8 日至109 年2 月7 日自
    付額共新臺幣( 下同) 5,746 元、②瑞生醫院上午10時急診
    自付1,018 元、③上禾診所108 年12月18日至108 年5 月23
    日自付額共12,100元、④安泰醫院110 年2 月5 日至110 年
    2 月15日自付額共3,051 元。共21,915元。
  2.救護車費用3,000 元。
  3.計程車費用( 上禾) 25,760元、( 重仁) 6,080 元。
  4.不能工作之損失：每月薪資44,715元，請求三個月共134,14
    5元。
  5.機車修理費：9,500元。
  6.精神慰撫金30,000元。
  ㈢原告已領取強制汽車責任保險金49,551元( 110 年10月5 日
    言詞辯論筆錄)。
    聲明：被告應給付原告228,349 元及自起訴狀繕本送達翌日
    之起至清償日止，按週年利率5%計算之利息。願供擔保請准
    宣告假執行。
二、被告經合法通知未到庭亦未提出書狀作何有利於己之聲明或
    答辯。
三、本院的判斷：
  ㈠原告主張本件車禍事故係被告未注意減速慢行作隨時停車之
    準備，即貿然超速通過之過失而發生，因而與原告騎乘之機
    車發生碰撞，原告因而受有上開傷害及機車受損等事實，業
    據提出醫療費用收據、估價單及診斷證明書等為證，而被告
    於刑事庭審理中亦未為爭執，有本院110 年度交簡字第788
    號刑事判決可參，被告又未到庭爭執，自應認原告此部分主
    張為真實；原告依侵權行為損害賠償法律關係，請求被告賠
    償損害，即有理由。
  ㈡原告請求被告賠償之金額以多少為合理，本院意見如下：
  1.醫療費用：①重仁骨科108 年10月8 日至109 年2 月7 日自
    付額5,746 元、②瑞生醫院上午10時急診自付1,018 元、③
    上禾診所108 年12月18日至108 年5 月23日自付額共12,100
    元、④安泰醫院110 年2 月5 日至110 年2 月15日自付額共
    3,051 元。共21,915元部分：原告請求有關醫療費用部分均
    經提出收據為證，並有原告於刑事審理中提出之診斷證明書
    為證，且被告亦未到庭為爭執，是原告此部分請求即有理由
    。
  2.救護車費用3,000 元：應認屬合理費用。
  3.計程車費用( 上禾) 25,760元、( 重仁) 6,080 元：又原告
    關於就醫交通車資部分，雖未提供具體之費用單據，僅以自
    己手寫為證( 110 年10月5 日言詞辯論筆錄) ，然本院審酌
    原告所受之傷害包括右鎖骨骨折、右第三肋骨骨折、右膝、
    右足及右肘擦挫傷等，確實難以期待其自行騎乘機車往返就
    醫，依民事訴訟法第222 條第2 項之規定，當事人已證明受
    有損害而不能證明其數額或證明顯有重大困難者，法院應審
    酌一切情況，依所得心證定其數額，本院參酌原告上開就診
    次數及傷害程度及原告所提出里數趟數表( 上開筆錄後附)
    ，認原告得請求之計程車車資重仁骨科部分尚屬合理、上禾
    診所部分應以每次470 元得請求10次共4,700 元範圍內為合
    理；是原告得請求之計程車費用共10,780元範圍內為有理由
    ，其餘部分因原告未舉證證明確有全程搭乘計程車就診之必
    要，所為請求則無理由應予駁回。
  4.不能工作之損失：每月薪資44,715元，請求三個月共134,14
    5 元部分：原告依其於刑事審理中提出之重仁骨科醫院診斷
    證明所載，經手術住院7 日，術後需專人看護一個半月，休
    養四個月，預估術後一年需再拔除鋼板，有重仁骨科109 年
    2 月7 日出具之診斷證明書可參；是堪認原告主張三個月無
    法工作尚屬合理；原告主張每月薪資44,715元，亦提出員工
    薪資條為證，是原告此部分請求亦屬合理。
  5.機車修理費：9,500 元部分：原告經提出修車估價單為證，
    其上均屬零件費用共9,500 元；依行政院所頒固定資產耐用
    年數表及固定資產折舊率表，機器腳踏車之耐用年數為3 年
    ，依平均法計算其折舊結果，並參酌營利事業所得稅查核準
    則第95條第6 項規定「固定資產提列折舊採用定率遞減法者
    ，以1 年為計算單位，其使用期間未滿1 年者，按實際使用
    之月數相當於全年之比例計算之，不滿1 月者，以1 月計」
    ，系爭機車為99年9 月出廠，有影本可絫（附民卷第79頁）
    ，迄本件車禍發生時之108 年10月8 日，已逾使用年限。
    ，則零件扣除折舊後之修復費用估定為2,375元【計算方式
    ：1.殘價＝取得成本÷( 耐用年數＋1)即9,500÷(3+1)≒2,
    375 （小數點以下四捨五入）；2.折舊額＝( 取得成本－殘
    價) ×1/（耐用年數）×（使用年數）即( 9,500 －2,375)
    ×1/3 ×（9+0/12）≒7,125 （小數點以下四捨五入）；3.
    扣除折舊後價值＝（新品取得成本－折舊額）即9,500 －
    7,125 ＝2,375 】，原告得請求被告賠償之機車修理費用為
    2,375 元，原告逾此範圍之請求，則無理由應予駁回。
  6.精神慰撫金30,000元部分：按不法侵害他人之身體、健康、
    名譽、自由、信用、隱私、貞操，或不法侵害其他人格法益
    而情節重大者，被害人雖非財產上之損害，亦得請求賠償相
    當之金額，民法第195 條第1 項前段定有明文。又慰撫金之
    多寡，應斟酌雙方之身份、地位、資力與加害之程度及其他
    各種情形核定相當之數額；其金額是否相當，自應依實際加
    害情形與被害人所受之痛苦及雙方之身份、地位、經濟狀況
    等關係決定之。經查，被告因過失不法侵害原告之身體，致
    原告受傷害已如上述，原告請求被告損害精神慰撫金，為有
    理由，應予准許。斟酌原告所受傷害之傷勢程度、所須休養
    期間、復原情形及精神痛苦，再衡量原告當庭自陳學歷、職
    業等狀（本院卷第47頁），參酌兩造之財產資力（有兩造之
    稅務電子閘門財產所得調件明細表可參，卷第41頁，因屬個
    人隱私，僅予參酌，不予揭露）等一切情狀，認原告請求精
    神慰撫金30,000元為合理。
  7.是原告得請求之金額合計為202,215 元( 計算式：21,915
    +3,000 +10,78 0+134,145+2,375+30,000=202,215)。
  ㈢按損害之發生或擴大，被害人與有過失者，法院得減輕賠償
    金額或免除之，民法第217 條第1 項定有明文。原告就本件
    車禍之發生亦有疏未注意行經無號誌之交岔路口，應減速慢
    行，作隨時停車之準備，即貿然前行之過失，應負與有過失
    責任之事實，業經本院110 年交簡字第788 號刑事判決認定
    ，原告亦不爭執( 本院卷第47頁筆錄) ，是原告就本件車禍
    之發生應負與有過失責任；本院審酌兩造過失情節，認兩造
    應各負1/2 之過失比例為合理。是原告就本件事故之發生既
    與有過失，於扣除如上所述原告與有過失之1/2 比例之責任
    金額後，原告得請求賠償之金額為101,108 元（計算式202,
    215 ×1/2 ＝101,108，元以下四捨五入，下同)。
  ㈣又保險人依本法規定所為之保險給付，視為被保險人損害賠
    償金額之一部分；被保險人受賠償請求時，得扣除之，強制
    汽車責任保險法第32條定有明文。本件原告因本件事故已請
    領取強制責任保險金49,551元，業經提出存摺明細可證。因
    而扣除原告已請領強制責任保險金後，原告尚得請求被告給
    付之金額為51,557元。（計算式：101,108 －49,551＝51,5
    57）。
五、綜上，原告依侵權行為損害賠償之法律關係，請求被告給付
    51,557元及自起訴狀繕本送達翌日之110 年1 月21日（起訴
    狀繕本於110 年1 月20日送達，附民卷第7 頁簽收）起至清
    償日止，按週年利率5%計算之利息，為有理由，應予准許；
    原告逾此範圍之請求，即無理由而應予駁回。
六、本判決第1 項係依民事訴訟法第427 條所規定之適用簡易訴
    訟程序所為被告敗訴之判決，爰依同法第389 條第1 項第3
    款規定依職權宣告假執行。併依同法第392 條第2 項規定諭
    知被告得供相當擔保金額後免為假執行。原告敗訴部分假執
    行之聲請應併予駁回。
七、結論：本件原告之訴為一部有理由、一部無理由。因此判決
    如主文。本件原告雖非全部勝訴，但僅繳納機車修理費裁判
    費1,000 元，為最低應繳納之裁判費，認訴訟費用仍應由被
    告全額負擔。
中    華    民    國   110    年    11    月    30    日
                  高雄簡易庭  法  官    林玉心
以上正本係照原本作成。
如不服本判決，應於送達後20日內，向本院提出上訴狀並表明上
訴理由，如於本判決宣示後送達前提起上訴者，應於判決送達後
20日內補提上訴理由書（須附繕本）。
中    華    民    國   110    年    11    月    30    日
                              書記官    李月君